臺灣橋頭地方法院刑事判決
110年度交簡上字第75號
上  訴  人  
即  被  告  陳治芳



選任辯護人  邱振宗律師（法扶律師）        
上列上訴人即被告因過失傷害案件，不服本院橋頭簡易庭民國11
0 年4 月22日110 年度交簡字第181 號第一審簡易判決（聲請簡
易判決處刑案號：109 年度偵字第14069 號），提起上訴，本院
管轄之第二審合議庭認不應適用簡易程序，改依通常程序審理，
並自為第一審判決如下：
    主  文
原判決撤銷。
甲○○犯無駕駛執照駕車，因過失致人受傷罪，處有期徒刑參月，
如易科罰金，以新臺幣壹仟元折算壹日。
    事  實
一、丙○○○（涉犯過失傷害部分，業據原審判決有罪確定）未考
    領有合格普通重型機車駕駛執照，仍於民國109 年6 月18日
    7 時5 分許，騎乘車牌號碼000-000 號普通重型機車（下稱
    甲車），沿高雄市岡山區大遼路由西往東方向行駛，行經該
    路段高大分遼25右12Q1040DD21 號電桿對面前（大遼橋前方
    ）正左轉欲進入其位於大遼路旁之田地時，本應注意轉彎車
    應讓直行車先行，且依當時天候晴、日間自然光線、柏油路
    面、乾燥、無缺陷、無障礙物、視距良好，並無不能注意之
    情事，竟疏未注意及此，貿然於該處逕行左轉，適甲○○未考
    領有合格普通重型機車駕駛執照，仍騎乘車牌號碼000-000 
    號普通重型機車（下稱乙車）附載少年林○○（94年生，真實
    姓名、年籍資料詳卷），沿對向之大遼路由東往西方向行駛
    至該處，本應注意行車速度依速限標線之規定，該路段行車
    時速不得超過30公里，且應注意車前狀況，並隨時採取必要
    之安全措施，而依當時情形，並無不能注意之情事，竟疏未
    注意及此，貿然以時速超過30公里之速度超速行駛，復疏未
    注意車前狀況，而未能適時採取必要之安全措施，兩車因而
    發生碰撞，致丙○○○、甲○○、林○○均人車倒地，丙○○○受有右
    側第6 、8 、9 、10、11肋骨骨折併血胸、顏面骨折、左近
    端指尖關節脫位、上下唇撕裂傷、臉部及四肢多處挫傷、下
    顎左側正中門齒及側門齒及下顎右側正中門齒脫落之傷害，
    甲○○受有右手臂、大腿、左小腿多處瘀傷之傷害，林○○受有
    頭部外傷、左肩、背部及四肢多處擦挫傷之傷害（甲○○過失
    致林○○受傷部分，未據告訴）。嗣經警據報到場處理，甲○○
    於事故發生後留在現場，於有偵查犯罪職權之機關或公務員
    尚不知何人犯罪前，即向前往處理之員警坦承肇事而接受裁
    判，因而查悉上情。
二、案經丙○○○訴由高雄市政府警察局岡山分局報告臺灣橋頭地
    方檢察署檢察官偵查後，聲請簡易判決處刑。
    理  由
壹、程序事項
一、同案被告即告訴人丙○○○部分，業經原審判決有罪確定，不
    另論列。
二、檢察官、上訴人即被告甲○○（下稱被告）及辯護人於本院第
    二審審判程序中，對於本案相關具有傳聞性質的證據資料均
    同意有證據能力（見交簡上卷第280 頁），且本院審酌該等
    傳聞證據製作時之情況，並無違法不當之瑕疵，以之作為證
    據，應屬適當，故依刑事訴訟法第159 條之5 第1 項規定，
    認該等傳聞證據均有證據能力。又其餘憑以認定本案之非供
    述證據，查無違反法定程序取得之情，依刑事訴訟法第158 
    條之4 規定反面解釋，亦均有證據能力。
貳、實體事項
一、認定犯罪事實所憑之證據及理由：
　　訊據被告固坦承於前揭時、地，騎乘乙車附載林○○，以時速
    超過30公里之速度超速行駛，因而與甲車發生碰撞，致告訴
    人丙○○○人車倒地，受有上揭傷害等情，惟矢口否認有未注
    意車前狀況，並隨時採取必要安全措施之過失，辯稱：我在
    大遼路要下橋時，有看到告訴人本來停在我對向的路邊，後
    來告訴人突然起駛向左轉，我有注意車前狀況，但我來不及
    反應云云；辯護人則以：本案係因告訴人未打方向燈即貿然
    左轉所導致，被告無從預見，亦無充足時間可採取適當措施
    以避免結果之發生，是被告並無未注意車前狀況，並隨時採
    取必要安全措施之過失等語為被告辯護。經查：
　㈠被告曾於前揭時、地，騎乘乙車附載林○○，以時速超過30公
    里之速度超速行駛，因而與甲車發生碰撞，致告訴人人車倒
    地，受有上揭傷害等事實，業據被告於本院準備及審判程序
    中坦承不諱（見交簡上卷第197 、269 、271 、281 、284 
    頁），核與證人即告訴人丙○○○、證人林○○於警詢及偵查中
    之證述大致相符（見警卷第5 至8 、17至19頁；偵卷第20頁
    ），並有義大醫療財團法人義大醫院（下稱義大醫院）109 
    年6 月25日診字第Z000000000號診斷證明書、道路交通事故
    現場圖、道路交通事故調查報告表㈠、㈡-1各1 紙、道路交通
    事故談話紀錄表2 份、道路交通事故照片30張、告訴人傷勢
    照片2 張在卷可稽（見警卷第23、29至36、39至49頁；交簡
    卷第35頁），足認被告此部分任意性自白與事實相符，洵堪
    採為認定事實之依據。至上開道路交通事故調查報告表㈠雖
    記載本案交通事故發生路段速限為40公里，惟依前揭道路交
    通事故現場圖、道路交通事故照片、道路交通事故調查報告
    表㈠所示，本案案發地之大遼路路段未劃設車道線、行車分
    向線或分向限制線，依道路交通安全規則第93條第1 項第1 
    款規定速限應為30公里，是上開道路交通事故調查報告表㈠
    此部分所載應有誤會，併此敘明。
  ㈡被告另有未注意車前狀況，並隨時採取必要安全措施之過失
    ：
　⒈按駕駛人應注意車前狀況，並隨時採取必要之安全措施，道
    路交通安全規則第94條第3 項訂有明文。其規範意旨並不限
    於肇事撞擊點於車前之情形，毋寧應指駕駛人就車前一切動
    態應予注意，此一「注意車前狀況」之注意義務範圍，並涵
    蓋原在車前，嗣因駕駛行為之動態發展而環繞車輛周邊之具
    體風險管理，所須採取必要之安全措施在內；而所稱「隨時
    採取必要之安全措施」，其措施不一而足，基於駕駛人對於
    突發事故之反應時間、車輛之煞停性能、距離等不同因素，
    有賴現場情境及駕駛人或車輛狀況個案判斷，應採取一切可
    避免事故發生之合理手段。
　⒉經查，被告分別於：①警詢中供稱：我行經案發地點時，見告
    訴人於對向車道停等一下後突然左轉，我立即煞車，但仍來
    不及而撞上等語（見警卷第12至13頁）；②偵查中供稱：我
    下橋前有看到告訴人在對向路邊等待要迴轉，我有注意前方
    ，沒有一直注意告訴人的動向，我行經案發地點時，他就突
    然轉過來等語（見偵卷第20頁）；③本院準備及審判程序中
    供稱：我在大遼路要下橋，告訴人本來停在我對向的路邊，
    我沒有注意告訴人有無打方向燈，告訴人後來突然起駛向左
    轉，我有注意到車前狀況，但我來不及反應等語（見交簡上
    卷第104 、281 頁），可知被告於行經案發地點前，即已見
    告訴人於其對向路邊停等，並得以預見告訴人之駕駛意向乃
    係欲起駛後向左轉或向左迴轉，其本應妥為注意車前狀況，
    並採取必要之安全措施，卻遲至其見告訴人已起駛左轉時方
    煞車，致閃煞不及而與甲車發生碰撞，堪認被告當時未完全
    注意車前狀況，並採取必要之安全措施甚明。
　⒊至辯護人固另主張：告訴人未打方向燈即貿然左轉等語。然
    查，被告於員警製作道路交通事故談話紀錄表時固供稱：告
    訴人左轉未打方向燈等語（見警卷第35頁），惟於本院準備
    程序中改稱：我沒有注意告訴人有無打方向燈等語（見交簡
    上卷第104 頁），可見被告對於告訴人於左轉前有無打方向
    燈之供述前後不一，卷內亦無其他證據可資為佐，是被告此
    部分所述尚難遽以採信，本院認依卷存證據，不能遽論告訴
    人當時未打方向燈即貿然左轉。
　㈢按行車速度，依速限標誌或標線之規定，無速限標誌或標線
    者，應依下列規定：一、行車時速不得超過50公里。但在設
    有快慢車道分隔線之慢車道，時速不得超過40公里，未劃設
    車道線、行車分向線或分向限制線之道路，時速不得超過30
    公里；駕駛人應注意車前狀況，並隨時採取必要之安全措施
    ，道路交通安全規則第93條第1 項第1 款、第94條第3 項分
    別訂有明文。經查，被告雖未考領有合格普通重型機車駕駛
    執照，此有公路監理電子閘門證號查詢機車駕駛人查詢結果
    1 紙附卷可佐（見警卷第65頁），惟其於案發當時年逾46歲
    ，且有國中畢業之教育程度（見交簡上卷第283 頁），依其
    年紀及智識程度，對上開交通安全規則之規定，尚難諉為不
    知，且應為其騎車上路時應負擔之注意義務；佐以事故發生
    當時天候晴、日間自然光線、柏油路面、乾燥、無缺陷、無
    障礙物、視距良好等情事，有前揭道路交通事故調查報告表
    ㈠1 紙及道路交通事故照片30張存卷可查，可知被告騎車發
    生本案交通事故前，並無不能注意之情形，其竟於前揭時、
    地，在速限為時速30公里之路段上騎乘乙車時，以時速逾30
    公里之速度超速行駛，復未注意車前狀況，並隨時採取必要
    之安全措施，而肇致本案交通事故，其駕駛行為自有過失無
    訛。此外，本案經送請高雄市政府交通局車輛行車事故鑑定
    委員會（下稱高市車鑑會）鑑定，結論認：被告超速行駛，
    為本案交通事故之肇事次因等語，此有該會鑑定意見書1 份
    在卷可按（見交簡上卷第173 至174 頁），與本院認定被告
    就本案交通事故有超速行駛之疏失相符，益見被告就本案交
    通事故確有上開超速行駛之過失。又告訴人所受前揭傷害均
    係因本案交通事故所致，是被告上開過失肇事行為與告訴人
    所受傷害結果間，具有相當因果關係，亦堪認定，被告應負
    過失傷害之責甚明。
  ㈣次按汽（機）車行駛至交岔路口時，轉彎車應讓直行車先行
    ，道路交通安全規則第102 條第1 項第7 款訂有明文。而轉
    彎車讓直行車先行之規範目的，乃係針對日常生活中不同種
    類與行駛方向之車輛及行人均須廣泛、普遍地使用道路之情
    形為規範，期能共同依循規範中優先通行標準，俾以達到安
    全且順暢行車，本案案發地點雖非交岔路口，亦未設置入口
    供車輛進出，然告訴人既已採取左轉之駕駛行為，即仍應為
    前開規定所涵射。又查，告訴人雖未考領有普通重型機車駕
    駛執照，此有公路監理電子閘門證號查詢機車駕駛人查詢結
    果1 紙在卷可參（見警卷第63頁），惟其於案發當時年逾74
    歲，且有國小畢業之教育程度（見警卷第1 頁【受詢問人】
    欄之記載），依其年紀及智識程度，對上開交通安全規則之
    規定，亦難諉為不知，且亦應為其騎車上路時應負擔之注意
    義務；又本案交通事故發生時並無不能注意之情事，業經本
    院認定如前，告訴人於前揭時、地騎乘甲車正左轉欲進入其
    位於大遼路旁之田地時，疏未注意轉彎車應讓直行車先行，
    即貿然逕行左轉之行為對於本案交通事故之發生，自亦有過
    失。此外，本案交通事故經送請高市車鑑會鑑定，結論認：
    丙○○○：迴車前未讓來往車輛、行人先行，為肇事主因等語
    ，此有前揭鑑定意見書1 份在卷可按，雖因高市車鑑會認告
    訴人於案發當時係為迴車行為，而認告訴人係違反道路交通
    安全規則第106 條第5 款之迴車前，未讓來往車輛、行人先
    行之規定，惟衡以迴車行為於迴轉完成前之向左轉行為實與
    左轉行為相同，鑑定意見「伍、肇事分析：三、路權歸屬：
    ⒊」亦記載：本會認為，此事故發生之主要原因，應係告訴
    人於事故路段由大遼路西往東車道往東向西車道方向迴車（
    左轉）之駕駛行為，未注意禮讓對向直行駛來之被告先行所
    致等語，堪認鑑定結果亦認縱使告訴人係左轉亦應讓來往車
    輛先行，與本院認定告訴人就本案交通事故有轉彎車未讓直
    行車先行之過失大致相符，益見告訴人就本案交通事故亦有
    轉彎車未讓直行車先行之過失無訛。惟因刑事責任之認定，
    並非告訴人與有過失，即得據此免除被告之過失責任；易言
    之，告訴人就本案交通事故發生之與有過失，至多僅係量刑
    時之參酌事由，或於民事損害賠償時得以減免其賠償責任之
    問題，不影響被告過失傷害刑事責任之成立，併予敘明。
　㈤綜上所述，本案事證明確，被告上開犯行堪以認定，應依法
    論科。
二、論罪：
　㈠按汽（機）車駕駛人，無駕駛執照駕車、酒醉駕車、吸食毒
    品或迷幻藥駕車、行駛人行道或行經行人穿越道不依規定讓
    行人優先通行，因而致人受傷或死亡，依法應負刑事責任者
    ，加重其刑至2 分之1 ，道路交通管理處罰條例第86條第1 
    項定有明文。又按刑法總則之加重，係概括性之規定，所有
    罪名均一體適用；刑法分則之加重，係就犯罪類型變更之個
    別犯罪行為予以加重，成為另一獨立之罪名；道路交通管理
    處罰條例第86條第1 項關於汽（機）車駕駛人，無駕駛執照
    駕車、酒醉駕車、吸食毒品或迷幻藥駕車、行駛人行道或行
    經行人穿越道不依規定讓行人優先通行，因而致人受傷或死
    亡，依法應負刑事責任者，加重其刑至2 分之1 之規定，係
    就刑法第284條第1 項之過失傷害（及致重傷）罪之基本犯
    罪類型，對於加害人為汽（機）車駕駛人，於從事駕駛汽（
    機）車之特定行為時，或於行駛人行道、行經行人穿越道之
    特定地點，不依規定讓行人優先通行，因而致人受傷或死亡
    之特殊行為要件予以加重處罰，已就原犯罪類型變更之個別
    犯罪行為予以加重，而成另一獨立之罪名，自屬刑法分則加
    重之性質（最高法院99年度台非字第198 號判決意旨參照）
    。
　㈡經查，被告於本案交通事故發生時未考領有普通重型機車駕
    駛執照，已如前述。是核被告所為，係犯道路交通管理處罰
    條例第86條第1 項、刑法第284 條前段之無駕駛執照駕車因
    過失致人受傷罪，並應依道路交通處罰條例第86條第1 項規
    定加重其刑。聲請意旨僅認被告涉犯刑法第284 條前段之普
    通過失傷害罪，尚有未合，然因檢察官聲請簡易判決處刑之
    事實，與本院前揭認定之事實具有社會基礎事實同一之關係
    ，且經本院於審判程序中踐行罪名變更之告知程序（見交簡
    上卷第270 頁），被告已就上開各罪名相通之構成要件事實
    進行實質之防禦，其防禦權之行使已無所妨礙（最高法院93
    年度台上字第332 號判決意旨參照），爰依法變更起訴法條
    。
　㈢次查，被告於有犯罪偵查權限之機關尚未知何人肇事前，即
    主動向到場處理車禍之員警坦承為肇事人，自首而願接受裁
    判等情，有高雄市政府警察局道路交通事故肇事人自首情形
    紀錄表1 份在卷可憑（見警卷第57頁），符合自首之要件，
    爰依刑法第62條本文規定，減輕其刑。
　㈣又查，被告有前揭刑之加重事由及減輕事由，爰依刑法第71
    條第1 項規定，先加後減之。
三、不另為無罪之諭知部分：
  ㈠聲請簡易判決處刑意旨另以：告訴人因本案交通事故另受有
    右側骨盆腫瘤之傷害，因認被告此部分亦涉犯刑法第284 條
    前段之過失傷害罪嫌等語。
  ㈡經查，義大醫院109 年6 月25日診字第Z000000000號診斷證
    明書雖另記載告訴人有「右側骨盆腫瘤」之診斷，有上揭診
    斷證明書1 紙在卷可查，然經本院向義大醫院函詢，經該院
    於110 年8 月6 日以義大醫院字第11001280號函覆：告訴人
    於109 年6 月18日接受本院電腦斷層檢查結果發現有右側骨
    盆腫瘤，惟應與109 年6 月18日所發生之交通事故無因果關
    係等語（見交簡上卷第83頁），顯徵上揭診斷證明書所載之
    「右側骨盆腫瘤」即與被告本案犯行無因果關係，自應為被
    告有利之認定，此部分之傷害，應與被告無關而應予以排除
    ，本應為無罪之諭知，然此部分如成立犯罪，與前開經本院
    論罪科刑之過失傷害犯行間具有實質上一罪關係，爰不另為
    無罪之諭知。
四、撤銷改判之理由：
　  原審以被告罪證明確，予以論罪科刑，固非無見，然查：
　㈠按檢察官聲請以簡易判決處刑之案件，經法院認為有刑事訴
    訟法第451 條之1 第4 項但書第3 款所列之「法院於審理後
    ，認應為無罪、免訴、不受理或管轄錯誤判決之諭知」之情
    形者，應適用通常程序審判之，刑事訴訟法第452 條定有明
    文。又對於簡易判決之上訴，依刑事訴訟法第455 條之1 準
    用刑事訴訟法第3 編第1 章及第2 章之規定，管轄第二審之
    地方法院合議庭受理簡易判決上訴案件，應依通常程序審理
    ；其認案件有刑事訴訟法第452 條之情形者，應撤銷原判決
    ，逕依通常程序為第一審判決，此為法院辦理刑事訴訟簡易
    程序案件應行注意事項第14項所明定。而無罪判決，係指經
    法院為實體之審理，不能證明被告犯罪或其行為不罰之實體
    判決而言。但除單純一罪或數罪併罰案件以判決主文宣示者
    外，實質上或裁判上一罪，因在訴訟上只有一個訴權，基於
    審判不可分之原則，其一部判決效力及於全部，法院如認一
    部成立犯罪，其他被訴部分不能證明犯罪時，僅能為單一主
    文之有罪判決，其不能證明犯罪之部分，則於判決理由內，
    說明因係被訴實質上或裁判上一罪，故此部分不另為無罪之
    諭知，而就實際上言，此仍屬已受法院為實體審理之無罪判
    決。從而，管轄第二審之地方法院合議庭受理簡易判決上訴
    案件，除應依通常程序審理外，其認案件有前述不能適用簡
    易程序之情形者，自應撤銷原判決，逕依通常程序為第一審
    判決，始符法制（最高法院108 年度台非字第15號判決意旨
    參照）。
　㈡本案依卷內事證，尚無充足證據證明告訴人所受「右側骨盆
    腫瘤」之傷害，與被告之過失行為有何因果關係，理由已如
    前述，有應不另為無罪諭知部分，屬不能適用簡易程序之情
    形，原審不察，依刑事訴訟法第449 條第1 項前段規定逕以
    簡易判決處刑，並於事實及理由欄中認定被告騎乘機車之過
    失駕駛行為，同時使告訴人受有上述「右側骨盆腫瘤」之傷
    害，此部分程序之適用及事實之認定顯均有違誤。
　㈢又按道路交通管理處罰條例第86條第1 項係就刑法過失傷害
    罪之基本犯罪類型，對於加害人為汽（機）車駕駛人，於從
    事駕駛汽（機）車之特定行為時，有無駕駛執照駕車之情事
    ，因而致人受傷之特殊行為要件予以加重處罰，而成另一獨
    立之罪名，屬於刑法分則加重之性質，業如前述，原審判決
    敘明「聲請意旨漏未論及道路交通管理處罰條例第86條第1 
    項部分，容有未洽，惟因訴追之基本社會事實均同一，本院
    自應加以審理並變更起訴法條。」等旨，可見原審亦認本案
    有變更法條之問題，但為確保被告之防禦權，自應踐行犯罪
    嫌疑及所犯所有罪名之告知，惟原審並未告知變更法條供被
    告充分行使防禦權，故原審所踐行之訴訟程序於此亦難謂於
    法無違。
　㈣另本案被告之過失另有在速限為時速30公里之案發路段上騎
    乘乙車時，以時速逾30公里之速度超速行駛，業經本院認定
    如前，惟原審僅認被告有違反應注意車前狀況，並隨時採取
    必要安全措施之注意義務，容有未合。再原審於「被告有罪
    之論述」欄中雖記載被告有「未保持隨時可以煞停之距離」
    之過失，然於「事實及理由欄」一、中並未認被告有此過失
    ，亦未於「被告有罪之論述」欄中援引相應之條文，顯見「
    未保持隨時可以煞停之距離」應係贅載，附此敘明。
　㈤從而，被告及辯護人上訴意旨以被告坦承有超速行駛之過失
    ，且為本案交通事故之肇事次因，又被告並無未注意車前狀
    況，並採取必要安全措施之過失，請求從輕量刑等語，雖無
    理由，惟原判決既有上開可議之處，自屬無可維持，應由本
    院予以撤銷改判，並改依通常程序自為第一審判決。
五、刑之裁量：
　　爰審酌被告於本案交通事故發生當時未考領合格之普通重型
    機車駕駛執照，卻仍執意騎車上路，復未遵守交通規定，因
    一己疏忽造成告訴人受有前述傷害；另考量其於原審判決後
    否認犯行，直至本院將本案交通事故送請高市車鑑會鑑定認
    其就本案交通事故之發生有過失後，始坦承部分犯行之犯後
    態度，及雖有意願試行調解，然因告訴人無意願而無法達成
    和解，迄今未賠償告訴人所受之損害；兼衡被告自陳國中畢
    業之教育程度，從事臨時工，月收入約新臺幣1 萬多元，已
    婚，需扶養2 名未成年子女及婆婆，無重大疾病之家庭、經
    濟、健康狀況（見交簡上卷第281 頁）暨其素行（見交簡上
    卷第265 頁之臺灣高等法院被告前案紀錄表）等一切具體情
    狀，量處如主文第2 項所示之刑，並諭知易科罰金之折算標
    準。至辯護人固為被告請求為緩刑之宣告等語，惟審酌被告
    於原審判決後否認犯行，直至高市車鑑會鑑定後，始坦承部
    分犯行，足認被告犯後未能深切反省自身行為，尚存有僥倖
    之心，另被告既有意願試行調解，固因告訴人無意願而無法
    達成和解，被告仍可先行支付部分賠償金、提出修復損害之
    可行計畫或具體行動以獲得告訴人之宥恕，或由法院認定是
    否已積極修復而有悔悟實據，然被告迄今均未賠償告訴人損
    害，以獲取告訴人之宥恕，亦未見有其他具體行動可認有積
    極修復犯罪被害之意願，兼衡被告為本案交通事故之肇事原
    因之一，並導致告訴人受有上開傷勢非輕之傷害結果，故衡
    諸上揭各情，認就被告所受刑罰之宣告並無以暫不執行為適
    當之情形，而不宜給予緩刑之宣告，附此敘明。
據上論斷，應依刑事訴訟法第455 條之1 第1 項、第3 項、第45
2 條、第369 條第1 項本文、第364 條、第299 條第1 項前段、
第300 條，道路交通管理處罰條例第86條第1 項，刑法第284 條
前段、第62條本文、第41條第1 項本文，刑法施行法第1 之1 條
第1 項，判決如主文。
本案經檢察官陳麗琇聲請以簡易判決處刑，上訴人即被告上訴後
，檢察官乙○○到庭執行職務。
中　　華　　民　　國　　111 　年　　5 　　月　　26　　日
                  刑事第七庭    審判長法　官  周佑倫

                                      法  官  林新益 

                                      法  官  蔡宜靜
以上正本證明與原本無異。
如不服本判決應於收受送達後20日內向本院提出上訴書狀，並應
敘述具體理由；其未敘述上訴理由者，應於上訴期間屆滿後20日
內向本院補提理由書（均須按他造當事人之人數附繕本）「切勿
逕送上級法院」。
中　　華　　民　　國　　111 　年　　6 　　月　　2 　　日
                                      書記官  鄧思辰
附錄本判決論罪科刑之法條：
刑法第284條
因過失傷害人者，處一年以下有期徒刑、拘役或十萬元以下罰金
；致重傷者，處三年以下有期徒刑、拘役或三十萬元以下罰金。

道路交通管理處罰條例第86條第1項
汽車駕駛人，無駕駛執照駕車、酒醉駕車、吸食毒品或迷幻藥駕
車、行駛人行道或行經行人穿越道不依規定讓行人優先通行，因
而致人受傷或死亡，依法應負刑事責任者，加重其刑至二分之一
。

卷證目錄對照表 1.高雄市政府警察局岡山分局高市警岡分偵字第10973892600 號   卷，稱警卷。 2.臺灣橋頭地方檢察署109 年度偵字第14069 號卷，稱偵卷。 3.本院110 年度交簡字第181 號卷，稱交簡卷。 4.本院110 年度交簡上字第75號卷，稱交簡上卷。